臺灣高等法院高雄分院刑事判決　　　　 94年度上易字第145號
上　訴　人　乙○○
即　被　告
上列上訴人因詐欺案件，不服臺灣高雄地方法院93年度易字第
1627號中華民國93年12月30日第一審判決（起訴案號：臺灣高雄
地方法院檢察署93年度偵字第16246 號），提起上訴，本院判決
如下：
    主  文
上訴駁回。
    事  實
一、乙○○前曾於88年間犯詐欺罪，經原審法院判處有期徒刑6
    月確定，於93年3 月1 日執行完畢，猶不知悔改，復意圖為
    自己不法之所有，於93年7 月28日某時，利用先前於鹿圃工
    程股份有限公司（下稱「鹿圃公司」）工程車上發現之「鹿
    圃公司」聯絡電話號碼，撥打「鹿圃公司」之聯絡電話以興
    建廠房為由，與鹿圃公司內真實姓名年籍不詳之從業人員聯
    絡，該「鹿圃公司」之從業人員向乙○○表示如欲於高雄縣
    政府本洲工業區興建廠房，可與甲○○聯絡，因而取得甲○
    ○行動電話之電話號碼；乙○○隨即撥打該行動電話予甲○
    ○，佯稱其為「張豐興」，總公司設在臺北縣新莊市，經由
    高雄縣政府本洲工業區真實姓年籍不詳之湯姓秘書介紹，有
    工程欲委託該公司承作，將央請一名為「吳進益」之成年人
    士將設計圖交予甲○○，並與甲○○相約於高雄市○○○路
    「大遠百百貨公司」見面云云。其後乙○○於雙方尚未見面
    之際，又以「張豐興」之名義，撥打上開行動電話向甲○○
    佯稱：「吳進益」因一時糊塗將所攜帶之設計圖遺失於計程
    車上，必須先請「吳進益」搭車北上，另行指派他人南下高
    雄，央請甲○○先行借貸新台幣（下同）5,000 元予「吳進
    益」，並稱事後會將該借款5,000 元及工程圖備份以郵寄方
    式寄送予甲○○云云，致甲○○陷於錯誤，而於同日21 時
    30分許，在高雄市○○○路「大遠百百貨公司」門口，交付
    5,000 元予佯稱自己為「吳進益」之乙○○，嗣於同年7 月
    29日甲○○與上開湯姓秘書聯絡後，發現並無其事，始知受
    騙。迨於93年8 月4 日16時50分許，甲○○在前開「大遠百
    百貨公司」11樓「湯姆熊遊藝場」內發現乙○○，報警查獲
    上情。
二、案經高雄市政府警察局苓雅分局移送臺灣高雄地方法院檢察
    署檢察官偵查起訴。
      理  由
一、訊據上訴人即被告乙○○對於上開以詐術使甲○○交付
    5,000 元之事實供認不諱，核與證人即被害人甲○○所指訴
    之情節相符，並有電話紀錄1 紙、高雄市政府營利事業登記
    公示詳細資料3 紙在卷可按，足證被告之上述自白，核與事
    實相符，本件事證明確，被告之犯行洵堪認定。
二、核被告乙○○所為，係犯刑法第339 條第1 項之詐欺取財罪
    ；又被告前曾於88年間犯詐欺罪，經原審法院判處有期徒刑
    6 月確定，於93年3 月1 日執行完畢，此有臺灣高等法院被
    告全國前案紀錄表在卷可憑，其於5 年之內再犯本件有期徒
    刑以上之罪，為累犯，應依刑法第47條規定加重其刑。
三、原審因而適用刑法第339 條第1 項、第47條，罰金罰鍰提高
    標準條例第1 條前段之規定，並審酌被告前曾因詐欺罪，經
    臺灣臺中地方法院於以81年度易字第1009號刑事判決判處拘
    役50日，緩刑2 年，嗣經撤銷緩刑，於82年9 月8 日執行完
    畢；又因詐欺罪，經臺灣高等法院臺中分院以82年度上易字
    第2470號刑事判決判處有期徒刑4 月確定，於85年12月19日
    縮刑期滿執行完畢；再因詐欺罪，經原審法院以86年度易字
    第8918號刑事判決判處有期徒刑6 月確定，於88年2 月10日
    縮刑期滿執行完畢；另因詐欺罪，經臺灣屏東地方法院以88
    年度易字第1311號刑事判決判處有期徒刑4 月確定，於90年
    5 月24日執行完畢；復因詐欺罪，經原審法院以91年度易字
    第3247號刑事判決判處有期徒刑6 月確定，於93年3 月1日
    執行完畢，有臺灣高等法院被告全國前案紀錄表1 份在卷可
    按，素行不良，且多次因詐欺罪，經法院判決確定，並執行
    完畢，仍不知悔改，復為圖不勞而獲，而為本件詐欺取財犯
    行，惡性匪淺，惟念其詐欺所得之財物僅有5,000 元，並已
    將詐欺所得之財物如數清償予被害人甲○○，此據被害人甲
    ○○供陳在卷，被害人所受之損害已獲填補，且被告犯罪後
    坦承犯行態度良好等一切情狀，認公訴人具體對被告求處有
    期徒刑8 月尚屬適當，爰量處有期徒刑8 月，其認事用法，
    均無不合，量刑亦屬適當，被告上訴意旨，以原審量刑過重
    ，指摘原判決不當，為無理由，應予駁回。
據上論斷，應依刑事訴訟法第368條，判決如主文。
本案經檢察官林惠到庭執行職務。
中　　華　　民　　國　　94　　年　　4 　　月　　26　　日
                  刑事第七庭    審判長法  官  莊飛宗
                                      法  官  黃三友
                                      法  官  黃憲文
以上正本證明與原本無異。
不得上訴。
中　　華　　民　　國　　94　　年　　4 　　月　　27　　日
　　　　　　　　　　　　　　　　　　　書記官  葉淑華
附錄本件判決論罪科刑法條：
刑法第339條第1項
意圖為自己或第三人不法之所有，以詐術使人將本人或第三人之
物交付者，處5 年以下有期徒刑、拘役或科或併科1,000 元以下
罰
